臺灣臺北地方法院刑事判決　　　　　　　　　　　　　九十一年度易字第八二三號
　　公訴人　臺灣臺北地方法院檢察署檢察官
　　被　告　乙○○
右列被告因竊盜案件，經檢察官聲請簡易判決處刑（九十一年度偵緝字第六一二號）
，本院改依通常程序審理，判決如左：
      主  文
乙○○無罪。
      理  由
一、聲請簡易判決處刑意旨略以：被告乙○○於民國九十年十二月七日下午五時許，
    見張忠琰所有交由甲○○使用停放在台北市○○路與紹興南街口之車號ＧＩＢ─
    三三三號重型機車之鑰匙未取下，竟基於為自己不法之所有意圖，以該鑰匙竊取
    前開機車，供己騎乘之用。嗣於九十年十二月十九日十二時五十分許，在台北市
    萬華火車站前停車場為警查獲。因認被告涉犯刑法第三百二十條第一項之普通竊
    盜罪嫌。
二、按犯罪事實應依證據認定之，無證據不得推定其犯罪事實；又不能證明被告犯罪
    者，應諭知無罪之判決，刑事訴訟法第一百五十四條、第三百零一條第一項分別
    定有明文。又認定不利被告之事實，須依積極證據，苟積極證據不足以為不利於
    被告事實之認定，即應為有利被告之認定，更不為有何有利之證據，最高法院三
    十年上字第八一六號判例揭有上旨，足資參酌。公訴人認被告涉犯前揭竊盜罪行
    ，無非係以：被害人甲○○之指述及被告辯解係向張姓友人借用前開機車使用，
    卻無法交待其年籍、姓名，認被告辯解係卸責之詞，資為憑據。訊據被告乙○○
    固不否認騎用前開機車，惟堅詞否認有何竊盜行為，辯稱：伊係於九十年十二月
    上旬某日下午一、二時，在台北市○○路上向張姓友人借得該部機車及鑰匙，但
    伊騎到光華就業服務站找工作，回來之後就找不到張姓友人，所以一直騎用該部
    機車，伊並沒有偷機車等語。經查：
（一）被告對於前開車號ＧＩＢ─三三三號重型機車之來源及被查獲經過，供述始終
      如一，且被告辯稱：伊為至光華就業服務站查詢工作資料，才向張姓友人借該
      部機車等情，業經檢察官責成書記官於九十年十二月二十七日以公務電話向該
      站志工宋瑞芬查證被告曾於九十年十二月十二日及同年月十七日請該站出具職
      業介紹卡等情，此有公務電話紀錄一紙在卷可參（見偵卷第三十一頁），可見
      被告所供借用該部機車動機一節，並非全然無據，則該部機車是否被告所竊取
      ，不無可疑之處。又被害人甲○○固於警訊及本院訊問陳稱：伊向車主張忠琰
      借該部機車，騎至台大法商學院聽課，大約下午二、三時停放在紹興南路靠台
      大法商學院附近，但鑰匙忘了拔走，下午四、五時出來，就發現機車不見，才
      與車主一同去報案，伊後來有領回機車、鑰匙及安全帽等語（見偵卷第十頁反
      面、本院九十一年九月二十日審判筆錄），惟被害人甲○○並未目睹被告利用
      該把插在機車上之鑰匙竊取該部機車，則被害人前開陳詞充其量僅能證明機車
      遭竊，並不能資為被告竊取該機車之直接證據。
（二）雖被告無法提供該張姓友人之真實姓名，供檢察官及本院究明被告辯稱該張姓
      友人將該部機車交伊使用等情，然被告既與該張姓友人僅係昔日工作同仁，平
      時並無深交，彼此認識卻不知底細者本甚多，是該名張姓友人如為機車竊賊，
      出借贓車後即不再出現，應甚合理，尚不能以被告無法提供該張姓友人真實姓
      名或該張姓友人竟無故消失，遽以推斷被告所言虛妄，更不能執此反證無法成
      立，即資為被告確有竊盜犯行之論據（最高法院三十年上字第一八三一號判例
      意旨參照）。又衡諸常情，盜贓物之取得或出於竊盜，收受、故買贓物或侵占
      離本人所持有之物，或因不知情而取得，原因非僅止一端，要難僅憑被告騎用
      該部贓車為警查獲之事實，即認被告涉犯竊盜犯行；此外，復查無其他具體事
      證足資證明被告涉有起訴意旨所指之竊盜罪嫌，應認無法證明被告犯罪，揆諸
      首揭法文意旨，爰為無罪之諭知。
三、本件係檢察官聲請以簡易判決處刑之案件，因被告所犯之罪不合刑事訴訟法第四
    百四十九條所定得以簡易處刑之案件，本院改用通常程序審判之。
據上論斷，應依刑事訴訟法第四百五十二條、第三百零一條第一項，判決如主文。
本案經檢察官吳建輝到庭執行職務。
中      華      民      國    九十一    年      九      月    二十七    日
                              臺灣臺北地方法院刑事第一庭
                                  法    官    傅  中  樂
右正本證明與原本無異。
如不服本判決，應於判決送達後十日內，向本院提出上訴狀。
                                  書 記 官    林  明  龍
中      華      民      國    九十一    年      九      月    二十七    日
